# 利息收入

提问人：86354690ying 时间：2010-06-18 10:31:57
在公司筹建期间，原始现金投资存入银行的利息，在财务上是否应做利息收入处理？

回答人：chenyiwei
回复 楼主 86354690ying 的帖子看执行新准则还是老准则。新准则下可作为利息收入计入利润表；老准则下冲减开办费。